# 关于债权投资修改票息的处理

提问人：amanda1313 时间：2023-05-16 11:16:13
陈版，请教一下：
针对固定利率的信托产品，在持有期间债务人提出下调利率，该如何做账务处理？是否需要根据如下准则要求处理？
企业与交易对手方修改或重新议定合同，未导致金融资产终止确认，但导致合同现金流量发生变化的，应当重新计算该金融资产的账面余额，并将相关利得或损失计入当期损益。重新计算的该金融资产的账面余额，应当根据将重新议定或修改的合同现金流量按金融资产的原实际利率（或者购买或源生的已发生信用减值的金融资产的经信用调整的实际利率）或按《企业会计准则第 24 号——套期会计》第二十三条规定的重新计算的实际利率（如适用）折现的现值确定。对于修改或重新议定合同所产生的所有成本或费用，企业应当调整修改后的金融资产账面价值，并在修改后金融资产的剩余期限内进行摊销。
即：
一、债权人判断是否是实质性修改，如果实质性修改，重新确认新的债权。如果新的债权的票息与市场利率相近，则新债权的公允价值基本等于面值，终止确认原债权不会造成账面损失。对于是否实质性修改，对于债权人无定量要求，债权人可以选择实质性修改这条路。
二、如果不能走实质性修改的方式，需要按照原折现率折现，差额计入当期损益。
但是我们咨询了几家公司，对于这种情况，实际操作时，多是直接采用新的利率重新计息的方式处理的。
请陈版指教一下，实际操作时直接采用新的利率重新计息的方法是否也可以。

回答人：chenyiwei
还是应当根据准则规定测算是否为实质性修改，再作出对应的会计处理。
如果采用主帖所说的简化处理，必须基于重要性水平的分析，确保简化处理与按照准则规定的标准处理结果的差异在重要性水平的可接受范围之内。